【裁判字號】    97,訴,362
【裁判日期】    970430
【裁判案由】    違反毒品危害防制條例
【裁判全文】
臺灣屏東地方法院刑事判決               97年度訴字第362號
公  訴  人  臺灣屏東地方法院檢察署檢察官
被      告  甲○○
                    （現另案於屏東監獄竹田分監執行中）
上列被告因違反毒品危害防制條例案件，經檢察官提起公訴（97
年度毒偵字第175 號），嗣被告於本院準備程序進行中先就被訴
事實為有罪之陳述，本院告知被告簡式審判程序之旨，並聽取當
事人之意見後，裁定改由受命法官獨任依簡式審判程序審理，本
院判決如下：
    主  文
甲○○施用第一級毒品，累犯，處有期徒刑壹年貳月。
    事  實
一、甲○○前因施用毒品案件，經本院以93年度毒聲字第66號裁
    定送觀察勒戒，經評定無繼續施用毒品傾向，於民國93年4
    月27日執行完畢釋放出所，並由臺灣屏東地方法院檢察署檢
    察官以93年度毒偵緝字第58號為不起訴處分確定；復因施用
    第一級、第二級毒品案件，經本院以93年度訴字第757 號判
    決分別判處有期徒刑8 月（施用第一級毒品部分）、3 月（
    施用第二級毒品部分），應執行有期徒刑10月，因檢察官就
    其施用第一級毒品部分提起上訴，經臺灣高等法院高雄分院
    以94年度上訴字第284 號判決撤銷原審關於施用第一級毒品
    及定執行刑部分所為之判決，而就上訴部分改判有期徒刑8
    月確定；又其另因竊盜案件，經本院以93年度簡字第1730號
    判決判處有期徒刑3 月確定，3 罪接續執行，於95年4 月25
    日縮短刑期假釋出監，所餘刑期付保護管束，至95年5 月24
    日縮刑期滿，假釋未經撤銷，以已執行完畢論。
二、詎仍未戒除吸食毒品之惡習，復基於施用第一級毒品海洛因
    之犯意，於96年9 月27日晚間18時許，在屏東縣萬丹鄉○○
    村○○路508 號住處，以注射針筒摻水注射之方式，施用第
    一級毒品海洛因1 次。嗣為警於96年9 月28日晚間18時許，
    持拘票在上址查獲，並經其同意採集尿液送驗呈毒品陽性反
    應而查知上情。
三、案經屏東縣警察局屏東分局報請臺灣屏東地方法院檢察署檢
    察官偵查起訴。
    理  由
壹、程序部份
一、按除被告所犯為死刑、無期徒刑、最輕本刑為3 年以上有期
    徒刑之罪或高等法院管轄第一審案件者外，於法院行準備程
    序進行中，被告先就被訴事實為有罪之陳述時，審判長得告
    知被告簡式審判程序之旨，並聽取當事人、代理人、辯護人
    及輔佐人之意見後，裁定進行簡式審判程序；且受命法官行
    準備程序，與法院或審判長有同一之權限；又簡式審判程序
    之證據調查，不受刑事訴訟法第159 條第1 項、第161 條之
    2 、第161 條之3 、第163 條之1 及第164 條至第170 條規
    定之限制，刑事訴訟法第273 條之1 第1 項、第279 條第2
    項前段、第273 條之2 分別定有明文。被告所為係犯死刑、
    無期徒刑、最輕本刑為3 年以上有期徒刑以外之罪，其於準
    備程序中就被訴事實為有罪之陳述，經受命法官告知簡式審
    判程序之旨，並聽取公訴人、被告之意見後，本院合議庭認
    為適宜由受命法官獨任進行簡式審判程序，依刑事訴訟法第
    273 條之1 第1 項規定，裁定由受命法官獨任進行審判程序
    ，合先敘明。
貳、實體部分
一、訊據被告甲○○對於上揭犯罪事實均坦承不諱，復查：
（一）經警於查獲被告當日19時所採之尿液送驗結果，係呈嗎啡
      陽性反應，此有屏東縣警察局屏東分局毒品案件涉嫌人尿
      液採證編號姓名對照表、正修科技大學超微量研究科技中
      心96年10月19日編號R00-0000-000號檢驗報告各1 份在卷
      可稽。
（二）再查被告前因施用毒品案件，經本院以93年度毒聲字第66
      號裁定送觀察勒戒，經評定無繼續施用毒品傾向，於93年
      4 月27日執行完畢釋放出所，並由臺灣屏東地方法院檢察
      署檢察官以93年度毒偵緝字第58號為不起訴處分確定之事
      實，有臺灣高等法院被告全國前案紀錄表、上開不起訴處
      分書各1 份在卷可按。是被告於觀察勒戒釋放後5 年內再
      犯施用毒品之罪甚明。
（三）綜上所述，被告前曾犯施用毒品，且於觀察、勒戒執行完
      畢釋放後，5 年內再犯本件施用毒品，事證應屬明確，其
      犯行應堪認定。
二、查海洛因屬毒品危害防制條例第2 條第2 項第1 款所規定之
    第一級毒品，核被告所為，係犯毒品危害防制條例第10條第
    1 項施用第一級毒品罪。被告持有毒品，復進而施用，其持
    有毒品之低度行為，為施用毒品之高度行為所吸收，不另論
    罪。被告前因施用第一級、第二級毒品案件，經本院以93年
    度訴字第757 號判決分別判處有期徒刑8 月（施用第一級毒
    品部分）、3 月（施用第二級毒品部分），應執行有期徒刑
    10月，因檢察官就其施用第一級毒品部分提起上訴，經臺灣
    高等法院高雄分院以94年度上訴字第284 號判決撤銷原審關
    於施用第一級毒品及定執行刑部分所為之判決，而就上訴部
    分改判有期徒刑8 月確定；其另因竊盜案件，經本院以93年
    度簡字第1730號判決判處有期徒刑3 月確定，3 罪接續執行
    ，於95年4 月25日縮短刑期假釋出監，所餘刑期付保護管束
    ，至95年5 月24日縮刑期滿，假釋未經撤銷，以已執行完畢
    論一情，有臺灣高等法院被告全國前案紀錄表1 份在卷可憑
    ，於5 年內故意再犯有期徒刑以上之本件，應依刑法第47條
    第1 項規定，論以累犯，並依法加重其刑。爰審酌被告雖於
    犯後即能坦承犯行，而其施用毒品行為於本質上係屬自我戕
    害行為，反社會性之程度應屬較低；惟施用毒品，不僅足以
    戕害其個人身心，且極易滋生其他犯罪，惡化治安甚重，嚴
    重損及公益，且被告前屢經觀察勒戒、強制戒治等處遇助其
    戒除毒品，竟再為本件施用毒品犯行，顯見其不思悔改，自
    制力亦顯不佳等一切情狀，酌情量處如主文所示之刑，以資
    懲儆。
據上論斷，應依刑事訴訟法第273 條之1 第1 項、第299 條第1
項前段，毒品危害防制條例第10條第1 項，刑法第11條前段、第
47條第1 項，判決如主文。
本件經檢察官顏珮珊到庭執行職務。
中    華    民    國    97    年    4     月    30    日
                  刑事第一庭    法  官  羅培毓
 以上正本證明與原本無異。
如不服本判決應於收受本判決送達後十日內向本院提出上訴書狀
，其未敘述上訴理由者，並得於提起上訴後十日內向本院補提理
由書狀（均須按他造當事人之人數附繕本）「切勿逕送上級法院
」
中    華    民    國    97    年    4     月    30    日
                               書記官  呂坤宗
附錄本判決論罪科刑法條：
毒品危害防制條例第10條第1項
施用第一級毒品者，處六月以上五年以下有期徒刑。


司法院資訊處製作；財團法人民間司法改革基金會備份。
